臺灣桃園地方法院刑事判決　　　　　　　95年度訴字第1881號
公　訴　人　臺灣桃園地方法院檢察署檢察官
被　　　告　甲○○
　　　　　　　　　　國民
　　　　　　　　　　弄9號
上列被告因妨害自由等案件，經檢察官提起公訴（95年度偵緝字
第628 號），本院判決如下：
    主  文
甲○○共同私行拘禁，處有期徒刑陸月，如易科罰金，以參佰元
折算壹日。
    事  實
一、甲○○於民國93年間因竊盜案件，經臺灣桃園地方法院檢察
    署檢察官於94年8 月30日以94年度偵字第1694號提起公訴，
    經本院於95年8 月29日以95年度易緝字第65號判處有期徒刑
    1 年4 月，並經臺灣高等法院於96年2 月6 日駁回上訴 (不
    成立累犯)。 甲○○因邱欣怡之介紹而認識乙○○，彼此均
    係朋友。約94年11、12月間，因邱欣怡向甲○○借用機車，
    於使用期間不慎縮缸損壞，邱欣怡送修後返還予甲○○，甲
    ○○於發現機車未完全修復後遍尋邱欣怡不著，遂透過友人
    尋乙○○，欲自乙○○處得知邱欣怡下落。於94年1 月3日
    上午某時，甲○○友人見乙○○在設於桃園縣八德市○○路
    ○ 段218 號輕鬆網咖內，即通知甲○○，甲○○攜電擊棒於
    同日上午約11時許至該網咖店內，要求乙○○帶同尋找邱欣
    怡，乙○○未置可否，即乘坐甲○○所騎乘之機車一同外出
    找邱欣怡。惟乙○○不願說出邱欣怡所在，甲○○遂生私行
    拘禁之犯意，將乙○○載至其位於桃園縣八德市麻園附近之
    某姓名年籍不詳之成年友人家中內，與該友人及另一名恰在
    該處之姓名年籍不詳友人，同承甲○○前開私行拘禁之犯意
    之聯絡，共同私行拘禁乙○○欲迫令其說出邱欣怡之所在。
    甲○○復認乙○○曾乘坐機車，就機車之損壞亦應負責，乙
    ○○為求脫困，即以電話聯絡母親吳秀碧商借款項，惟遭吳
    秀碧拒絕未果。因乙○○仍不供出邱欣怡之所在，甲○○即
    與該2 人姓名年籍不詳之友人業於傷害之犯意聯絡，共同毆
    打乙○○，致乙○○受有背部開放性傷口、臉、頭皮及後頸
    部挫傷等傷害。嗣乙○○終供出邱欣怡之住處及工作地點，
    甲○○即單獨外出找尋邱欣怡，乙○○則交由該2 名友人看
    守，惟無功而返。乙○○哀求甲○○載其返家，然甲○○置
    之不理，並再行搭載乙○○至邱欣怡工作處及住處，惟均未
    尋得邱欣怡。乙○○乃稱願取其母親吳秀碧之提款卡領錢以
    代邱欣怡賠償甲○○，甲○○聞言始騎乘機車搭載乙○○，
    於同日下午約3 、4 時許返回乙○○住處始獲釋。適吳秀碧
    亦在家中，惟乙○○入內並未找到吳秀碧之提款卡，自忖再
    遭不利旋乘坐甲○○之機車離去，吳秀碧因見乙○○舉止有
    異而騎乘機車追出，將甲○○、乙○○攔下後帶回乙○○。
    同晚約6 、7 時許，甲○○至乙○○住處以乙○○同意給付
    機車損壞之賠償款為由向吳秀碧索款，吳秀碧乃通知吳安祥
    、吳俊宏、郭登山到場處理。彼等與甲○○虛以委蛇，待甲
    ○○離去後，乙○○方將實情托出，由吳秀碧、吳祥安、郭
    登山陪同報警始悉上情。
二、案經乙○○訴由桃園縣政府警察局八德分局報告臺灣桃園地
    方法院檢察署檢察官偵查後提起公訴。
    理  由
一、訊據被告甲○○矢口否認有何公訴意旨所指之妨害自由及傷
    害犯行，辯稱：因為邱欣怡向伊借伊母親的機車，但騎壞了
     (見審理卷第26頁)， 又找不到邱欣怡，所以才託朋友找邱
    欣怡，且因為乙○○知道邱欣怡在何處，所以請朋友一併找
    乙○○。案發當日，因為伊的朋友在輕鬆網咖上網，看到乙
    ○○，通知伊後，伊即至該店內找乙○○，請乙○○帶同尋
    找邱欣怡。伊在店內沒有用電擊棒電乙○○，因為當天沒有
    帶電擊器 (見96年3 月1 日審理筆錄第17至19頁)。 乙○○
    有帶伊去找邱欣怡，但沒有找到，後來就帶乙○○回家了(
    見審理卷第26頁)等語。
二、惟查：
(一)證人邱欣怡於96年3 月1 日審理時證稱：伊有一陣子常與乙
    ○○一起出去玩，伊之前即已透過朋友認識甲○○，後來才
    把甲○○介紹乙○○認識，甲○○也曾與伊及乙○○一起出
    遊 (見同日審理筆錄第35頁)。 伊也確實有向甲○○借用機
    車，但因騎到縮缸，所以牽到機車行去修，伊花了約新臺幣
     (以下同)2 、3千元，但有沒有修好伊不清楚 (見同日審理
    筆錄第26、27頁)。 後來當甲○○找到伊後說機車要修好，
    如果修不好要賠一台 (見同日審理筆錄第22頁)等 語。此部
    分經核與被告甲○○所辯係因邱欣怡向其借用機車，且將機
    車騎壞，找到不邱欣怡，只好找乙○○一節相符。況衡諸常
    情，機車引擎縮缸須搪缸，其費用不低為眾所周知，邱欣怡
    所付之修繕費用僅有2 、3 千元，當無足將機車引擎完全修
    復，足徵本案之起因乃被告認邱欣怡向其借用機車騎乘，惟
    不慎縮缸，欲透過乙○○找出邱欣怡修復所致。
(二)證人即告訴人乙○○於本院96年3 月1 日審理時證稱：當日
    在輕鬆網咖係被告稱找不到邱欣怡就找伊頭上 (見同日審理
    筆錄第12頁)， 所以要伊賠錢。伊回稱伊沒有借機車，所以
    不賠 (見同日審理筆錄第30頁)。 被告復要求伊帶同一起去
    找邱心怡，因之前伊及友人林俊廷曾遭被告及葉宇魁毆打，
    伊不敢不從，故隨同被告離開網咖。但因伊不跟被告說出邱
    欣怡之住處，甲○○遂將伊載至桃園縣八德市之甲○○某友
    人家中加以毆打 (見同日審理筆錄第13、14頁)。 後來被告
    自己出去找邱欣怡，但回來時說找不到。當甲○○出去找邱
    欣怡時，因為還有甲○○的2 位朋友在，所以伊不敢走。甲
    ○○回來後，伊即哀求甲○○送伊回家 (見同日審理筆錄第
    31 頁)。後來伊再帶甲○○去邱欣怡住處，又到邱欣怡服務
    的檳榔攤去找，但都沒找到邱欣怡 (見同日審理筆錄第14頁
    )。 伊一直求甲○○載伊回家，後來是伊以要拿母親吳秀碧
    的提款卡提錢後，甲○○才載伊回住處 (見同日審理筆錄第
    15頁)。 伊在甲○○該友人住處期間，曾有打電話回去向母
    親要錢，說伊借朋友的機車但弄壞了，要2 萬元，但母親吳
    秀碧很生氣，伊才趕快把電話掛掉 (見同日審理筆錄第5 頁
    )。 回到家後，沒有找到提款卡，然後伊就又跟著甲○○走
    ，母親吳秀碧見伊的動作怪怪的，就追上來將伊帶回家 (見
    同日審理筆錄第9 頁)。 甲○○同日晚間約7 、8 時許又至
    伊家中向伊母親要錢，說伊將機車弄壞，但伊不敢說實情。
    後來母親就找了伊的舅舅、表哥及郭登山來家中與甲○○談
     (見同日審理筆錄第15、16頁)等 語。核與證人即乙○○之
    母吳秀碧於本院95年12月14日審理時證稱：上午約10時許，
    乙○○打電話回來稱將人家的機車弄壞，要2 萬元。伊反問
    乙○○自己剛買新車，怎麼可能弄壞別人的機車，後來電話
    是另一位男子對伊說乙○○向其借機車，把機車弄壞了，要
    賠2萬 元。伊說不可能，就把電話掛了 (見同日審理筆錄第
    3 頁)。 約同日下午約3 、4 時許，伊看到甲○○騎機車載
    乙○○回家，乙○○進屋後不知道做什麼，甲○○則在伊住
    處外面馬路上走來走去，後來見到乙○○進去廚房後又馬上
    出去，被甲○○載走，伊即騎乘機車追出去，後來追到八德
    市○○路的家機車店前攔下彼等，問甲○○為何要把乙○○
    載走，甲○○稱要載乙○○去看撞壞的機車，伊可跟彼等一
    起去看，伊即叫乙○○坐伊機車後座，在甲○○後面跟者，
    但跟到財神廟時就跟丟了，伊就載乙○○回家，乙○○也沒
    有再出去。至同晚約6 、7 許，甲○○帶電擊棒自己一人又
    至其住處向伊要2 萬元，伊有問乙○○是怎麼回事，但乙○
    ○不敢講，因為乙○○很怕甲○○。後來伊請哥哥吳祥安、
    外甥吳俊宏及立委助理郭登山來。郭登山敷衍甲○○說隔日
    再付2 萬元，並向甲○○要了電話及住址，甲○○才離去。
    甲○○離去後，乙○○才說沒有欠甲○○錢，且被甲○○打
    。故同晚先帶乙○○就醫再報案，但因警察說沒空，所以隔
    了幾天後才去做筆錄。過了好幾天後，伊有看到邱欣怡的左
    半臉黑青，伊問乙○○，乙○○說是被甲○○打的。伊有問
    邱欣怡要不要去報警，但邱欣怡說不敢，怕甲○○等語相符
    。又乙○○於94年1 月3 日確因受有右背部及頭頸部挫傷等
    傷害而就醫事實，有德濟醫院94年1 月3 日桃衛醫字第15
    32080042號診斷證明書在卷可稽，可見證人乙○○所信而有
    徵，非憑空捏造。
(三)再者，邱欣怡於本院96年3 月1 日審理時證稱：伊因該機車
    的事曾被甲○○徒手打過臉部1 次 (見同日審理筆錄第19頁
    、第25頁，此部分未據告訴)， 當日係甲○○到伊姐姐所經
    營之的檳榔攤找伊，由甲○○開車載伊至甲○○位於桃園縣
    八德市之某友人住處，當時乙○○已經在該處了。甲○○稱
    因為機車被伊弄壞了，要求伊與乙○○賠3 萬元，伊說沒錢
    ，才被打 (見同日審理筆第20頁)。 乙○○有跟其母親吳秀
    碧說機車是乙○○自己弄壞的 (見同日審理筆錄第24頁)。
    伊不知道乙○○因為這件事之前被打，是伊被打後乙○○才
    說之前有被甲○○打 (見同日審理筆錄第26頁)。 是乙○○
    若非之前即已遭被告毆打，何以於邱欣怡遭被告毆打後尚對
    之稱其之前已遭毆打？依其於本院上開證述亦可知，邱欣怡
    遭甲○○徒手毆打臉部之時間，係在乙○○遭毆打之後，此
    部分復與吳秀碧證稱於案發一段時間後，曾見得邱欣怡左半
    臉黑青一節完全相符，亦徵吳秀碧所言非虛。且邱欣怡借用
    甲○○機車而不慎騎乘損壞，僅因修繕不完全又未依甲○○
    之意賠償即遭甲○○掌摑。則當甲○○在網咖店內向乙○○
    要求連帶賠償遭拒在先，又拒不帶甲○○尋找邱欣怡在後，
    為使乙○○供出邱欣怡下落，甲○○毆打乙○○並非悖離常
    情。
(四)再參以常情，甲○○向乙○○要求賠償邱欣怡損壞機車之費
    用一節，既經乙○○、邱欣怡、吳秀碧於本院審理時證述綦
    詳，且互核一致，確屬事實。甲○○或認乙○○曾與邱欣怡
    共同使用該車 (邱欣怡有搭載乙○○)， 故乙○○對機車之
    損壞亦應負賠償之責。然參以證人吳秀碧證稱乙○○很怕甲
    ○○等情，可認甲○○於發現機車受損後確有為使乙○○懼
    怕之舉動，此舉措，當為證人乙○○所述被毆之情形。況於
    94年1 月3 日案發當日晚間，若非甲○○再度至其住處向吳
    秀碧索錢而經吳秀碧發現有異，於甲○○離去後追問乙○○
    事情始末，並由吳秀碧、吳祥安、郭登山陪同就醫報警，乙
    ○○當不致驗傷及告訴。則在乙○○原本即無意追究甲○○
    之情形下，實難認於遭吳秀碧追問時，乙○○有何誣陷甲○
    ○之動機。且在吳秀碧、吳祥安、吳俊宏、郭登山均在場下
    ，乙○○亦不可能另行製造被毆傷口以供醫院查驗及治療，
    是均足徵乙○○證稱其所受傷害係遭被告甲○○及其2 名姓
    名年籍不詳之友人共毆所致等情確係事實。機車原係邱欣怡
    向被告甲○○所借用，並在邱欣怡借用中損壞，與乙○○無
    涉，不論甲○○主觀上所憑之依據為何，客觀上均應由邱欣
    怡負責修繕或賠償。且依乙○○所證，其於94年1 月3 日上
    午在輕鬆網咖內已向甲○○表示不同意賠償，當無任何有違
    常理之處。然依吳秀碧所證，94年1 月3 日下午約3 、4 時
    許，甲○○騎乘機車搭載乙○○至其住處，乙○○進入屋內
    ，甲○○則在外面馬路走來走去，嗣乙○○進入廚房後即又
    外出並再由甲○○騎乘機車搭載外出，則甲○○若真係僅送
    乙○○回住處，當乙○○下車時，甲○○即應騎乘機車離去
    ，何以仍在外面馬路走來走去？顯然甲○○當時並非單純送
    乙○○回家，而係另有要事在黃家外面等待；又依乙○○所
    證，當時其係欲取吳秀碧之提款卡未果故再行外出，2 者情
    形顯相契合，乙○○顯然自不同意賠償轉為同意賠償方有回
    家欲取其母吳秀碧之提款卡。況乙○○當時早已被甲○○及
    其2 名友人毆打，既已回家，避甲○○尚惟恐不及，何以返
    家後又自願外出再搭甲○○之機車？可認乙○○確懼甲○○
    以致無法依其自由意願而為。乙○○已返回家中尚無從依其
    自由意志而停留家中，更遑論當其遭甲○○將其帶往甲○○
    八德友人家中時，其能予以反抗離開。故乙○○稱在八德市
    甲○○友人家中時不敢離開，確屬實情。況乙○○在甲○○
    該友人住處前後最少約有2 、3 小時，已足認達遭私行拘禁
    之程度。乙○○另苦苦哀求甲○○載其返家，甲○○仍未同
    意，仍違反乙○○自由意願。甲○○又在仍違反乙○○之意
    願下，搭載乙○○外出找尋邱欣怡未果，此部分顯係延續該
    私行拘禁之犯意而為。雖告訴人即證人乙○○於94年1 月14
    日7 警詢中證稱：94年1 月3 日上午約11時許，在輕鬆網咖
    內遭人電擊，押上1 部自用小客車內，車內尚有另外2 人，
    彼等即驅車至桃園虎頭山上，復遭3 人分別持木棍、電擊棒
    共同毆打，並令伊打電話予母親吳秀碧要2 萬元。後來彼等
    放伊走，之後被告到伊住處向其母親吳秀碧要2 萬元等語。
    復於94年1 月20日警詢中證稱：被告在網咖內持電擊棒電擊
    伊後，就強押伊上車，車內有2 名男子，共同押伊至虎頭山
    上，分持木棒、電擊棒毆打伊，事後伊還請母親吳秀碧去收
    驚等語。又於94年5 月30日偵訊中證稱：當日只有被告1 人
    在網咖內押伊走，被告騎乘機車載伊至虎頭山，遭被告索取
    3 萬元 (同日偵訊稍後又改稱3 萬8 千元)， 約定先付2 萬
    元。其間被告之2 位朋友也到場，約遭被告前後打了半小時
    後，才由被告之友人1 人駕駛自用小客車載伊至該友人住處
    ，被告則坐另外一輛車至該友人住處。約同日下午約3 、4
    時許，被告才騎乘機車載伊回家等語。再於95年6 月30日偵
    訊中證稱：伊在虎頭山及被告朋友家中被打，邱欣怡是在被
    告朋友家被打。伊是下午約2 、3 時先在被告朋友家中被打
    ，晚上再在虎頭山被打。從上午約11時許到晚上在虎頭山被
    打的期間，伊一直與被告在一起，中間是被告朋友出去找邱
    欣怡，邱欣怡剛好被找到，邱欣怡到了被告朋友家後，約2
    、3 個小時就走了。伊則仍在被告朋友家中被電，後來又被
    載到虎頭山被打。因為被告及其友人打累了，就讓伊離開。
    伊係向路人求救，先送到小診所，付了診療費，再由路人騎
    乘機車載伊回家，後來又送到德濟醫院就診等語。其前後證
    述有關被告強押出網咖後，係幾人共同強押；係搭乘機車或
    汽車離開網咖；離開網咖後係直接至虎頭山或被告甲○○朋
    友家；被毆打之地點係在被告朋友家或虎頭山，或2 處均有
    遭毆打；被帶至朋友家後係直接回家或又被帶往虎頭山；被
    告及其友人究係向伊要2 萬元？3 萬元或3 萬8 千元？；同
    日邱欣怡究有無被帶至被告朋友家中等節，前後證述不一且
    差異頗鉅。惟證人之證述前後不一原因實眾，或證人不擅言
    詞表達；或表達不完全；或證人記憶有誤；或筆錄未記載完
    全；甚或記載筆錄者誤解其意者皆有可能。而告訴人即證人
    乙○○於96年3 月1 日審理時，於本院就上開疑點於本院提
    出質疑時證稱：伊曾遭被告帶走2 次，1 次是從輕鬆網咖帶
    走，1 次是在桃園市後火車站之賓館被帶走，有弄混，所以
    2 次的情形有混在一起講 (見同日審理筆錄第9 頁)等 語，
    故乙○○於警詢、偵訊之供述，確有時、地或記憶混淆之情
    形。惟上開不符之處經吳秀碧、邱欣怡於本院審理時到庭證
    述，復經乙○○於本院審理時一一回憶陳明，彼等經隔離訊
    問且就彼此證言予以對質後，乙○○、吳秀碧、邱欣怡所述
    之情節相同，益證乙○○在本院釐清事實後之證詞為可採，
    從而事實即已臻明確，均足認被告甲○○有私行拘禁及以非
    法方法剝奪乙○○行動自由之犯行，其所辯均係卸責之詞，
    不足採信，其犯行堪以認定，應依法論科。
三、按刑法及刑法施行法部分條文業經修正公布，並均於95年07
    月01日施行。修正後刑法第2 條第l 項之規定，係規範行為
    後法律變更所生新舊法律比較適用之準據法，於修正後刑法
    施行後，應適用修正後刑法第2 條第l 項規定之從舊從輕之
    原則為比較；修正後刑法第2 條第2 項，則為同條第1 項之
    特別規定，於修正後刑法施行後，關於非拘束人身自由之保
    安處分，應依修正後刑法第2 條第2 項之規定，適用裁判時
    之法律。又修正後刑法第35條，乃刑之重輕之法定次序與標
    準，應適用裁判時之修正後刑法第35條之規定。修正後刑法
    第2 條第l 項係採從舊從輕原則，適用最有利於行為人之法
    律。既曰法律，自較刑之範圍為廣；除法律有特別規定者(
    如修正後刑法第2 條第2 項非拘束人身自由之保安處分適用
    裁判時法，修正後刑法施行法第9 條之3 規定之情形)，應
    依其規定；或事關執行之緩刑之宣告，或犯罪在刑法修正施
    行前，自首在刑法施行後之自首部分，或程序之規定 ( 程
    序從新，如刑法第40條沒收宣告之程序規定)， 應適用裁判
    時之修正後刑法之規定外；依修正後刑法第2 條第l 項比較
    時，應就罪刑有關之共犯、未遂犯、連續犯、牽連犯、結合
    犯，以及累犯加重，自首減輕暨其他法定加減原因 (如身分
    加減)與 加減例等一切情形，綜其全部之結果而為比較後，
    整個之適用，不能割裂而分別適用有利益之條文。關於易科
    罰金之折算標準、易服勞役之折算標準及期限、罰金與死刑
    是否併予執行、多數有期徒刑定應執行之刑時之最高刑期之
    限制等之修正，事涉行為人易刑折算標準金額之多寡與期限
    之長短及定執行刑時能否就罰金刑併予執行或有期徒刑定應
    執行之刑時最高度之限制，亦均屬修正後刑法第2 條第l項
    所應比較適用之法律之範圍。拘束人身自由之保安處分，並
    非屬修正後刑法第2 條第2 項規定應適用裁判時法之範圍，
    除有特別規定者外，亦屬應依修正後刑法第2 條第l 項比較
    適用之法律；從刑附屬於主刑，除法律有特別規定者外，依
    主刑所適用之法律，有最高法院95年05月23日刑事庭第8 次
    會議決議及最高法院24年上字第4634號、24年上字第5292號
    、27年上字第2615號判例可資參照。另最高法院95年第21次
    刑事庭會議決議補充上開同年第8 次決議認：「本院95年5
    月23日刑事庭第8 次會議就『刑法94年修正施行後之法律比
    較適用決意』一、之1.即明載新法第2 條第1 項之規定，係
    規範行為後『法律變更』所生新舊法比較適用之準據法....
    。故如新舊法處罰之輕重相同，即無比較適用之問題，非此
    條所指之法律有變更，即無本條之適用，應依一般法律適用
    原則，適用裁判時法。本院同決議五、之2.想競合犯認新法
    第55條但書係科刑之限制，為法理之明文化，非屬法律之變
    更；六、之1.謂新法第59條之規定，為法院就酌減審認標準
    見解之明文化，非屬法律之變更，均同此見解。其為純文字
    修正者，更應同此。」，故所謂法律有變更，依上開最高法
    院2 次決議所指，係指法律條文變更後，其實質上已影響於
    行為人。若法律雖經修正且前後文字有異但實際上不影響於
    行為人者，則非所謂之法律有變更。準此以言，茲將本案相
    關之法律變更敘述如下：
(一)關於刑法第277 條第1 項之傷害罪及第302 條第1 項私行拘
    禁罪之法定罰金刑部分，由原定貨幣單位銀元1000元；300
    元以下罰金，並依罰金罰鍰提高標準條例第1 條前段規定提
    高為10倍（提高後折算為新台幣3 萬元；9 千元以下罰金）
    ，經依修正後刑法施行法第1 條之1 第1 項、第2 項前段規
    定，修正為貨幣單位為新台幣，並就所定數額提高為30倍，
    亦即修正為新台幣3 萬；9 千元以下罰金。上開法定罰金刑
    最高額部分，修正前、修正後並無不同，依上開最高法院2
    次決議意旨，顯然無庸比較。再者，上開傷害、私行拘禁罪
    之法定罰金刑最低度部分，均由修正前刑法第33條第5 款規
    定為銀元1 元以上，依罰金罰鍰提高標準條例第1 條前段提
    高為10倍（提高後折算為新台幣30元），修正後刑法第33條
    第5 款則修正為新台幣1 千元以上，以百元計算。是就法定
    最高罰金刑而言，本案修正前、修正後之結果並無不同，無
    庸比較。但就法定罰金最低額而言，顯然修正前之規定較有
    利於行為人。
(二)修正前刑法第55條規定：「..., 或 犯一罪而其方法或結果
    之行為犯他罪名者，從一重處斷。」，此係有關「牽連犯」
    之規定。是於刑法修正前，若犯1 罪而其方法或結果之行為
    犯他罪名者，僅從一處罰較重之規定處斷。惟修正後刑法已
    刪除牽連犯之規定，原則上改採1 罪1 罰。故若犯1 罪而其
    方法或結果之行為犯他罪名者，即應併合處罰。比較結果，
    應以修正前之規定較有利於行為人。
(三)被告行為時刑法第41條第1 項前段規定：「犯最重本刊為5
    年以下有期徒刑以下之刑之罪，而受6 個月以下有期徒刑或
    拘役之宣告，因身體、教育、職業、家庭之關係或其他正當
    事由，執行顯有困難者，得以l 元以上3 元以下折算1 日，
    易科罰金。」。又被告行為時之易科罰金折算標準，修正前
    罰金罰鍰提高標準條例第2 條前段 (現已刪除)規 定，就其
    原定數額提高為100 倍折算l 日，被告行為時之易科罰金折
    算標準，應以銀元100 元以上300 元以下折算1 日，經折算
    為新臺幣後，應以新臺幣300 元以上900 元以下折算為1 日
    。惟94年2 月2 日修正公布，於95年7 月1 日施行之刑法第
    41 條 第l 項前段則規定: 「犯最重本刊為5 年以下有期徒
    刑以下之刑之罪，而受6 個月以下有期徒刑或拘役之宣告者
    ，得以新臺幣1000元、2000元或3000元折算l 日，易科罰金
    。」，自屬法律有變更，且修正之規定，非較有利於行為人
    即被告。
四、被告甲○○先於94年1 月3 日近中午時分將告訴人即證人乙
    ○○帶至桃園縣八德市其某友人住處私行拘禁至同日下午約
    2 、3 時許，經乙○○哀求送其返家，惟被告仍違反乙○○
    之意思而騎乘機車搭載黃韋尋找邱欣怡，此部分顯係私行拘
    禁行為之接續，僅論以私行拘禁罪即足。故核被告甲○○所
    為，係犯刑法第277 條第1 項之傷害罪，及第302 條第1項
    之私行拘禁罪。被告甲○○就傷害與私行拘禁乙○○，與該
    姓名年籍不詳之2 名成年友人間，有共同犯意之聯絡及行為
    之分擔，應依修正前刑法第28條之規定論以共同正犯。另被
    告甲○○係因欲使乙○○供出邱欣怡下落方將乙○○帶至桃
    園縣八德市友人住處私行拘禁。復加以毆打迫令乙○○供出
    邱欣怡所在，是被告甲○○犯上開妨害自由及傷害2 罪間，
    有方法與結果之牽連關係，應從一較重之妨害自由罪處斷。
    爰審酌被告甲○○與告訴人乙○○原係朋友，被告因其所借
    用予邱欣怡使用之機車損壞，為得知邱欣怡之下落而私行拘
    禁乙○○並加以毆打迫令其供出邱欣怡之所在，手段與目的
    顯不相當。且被告甲○○於警詢、偵訊及本院審理時均矢口
    否認犯行，態度顯然不佳；又飾詞狡辯，意圖脫免罪責，顯
    無悔悟之心。然另參以乙○○遭拘禁時間不長，所受傷害非
    重及其他一切情狀，量處如主文所示之刑，並諭知易科罰金
    之標準，以示懲儆。扣案之電擊棒1 支，雖在被告家中扣得
    ，但被告於警詢、偵訊中已供稱共有2 支電擊棒，1 支為其
    所用，1 支係為其母親平日防身之用，扣案之電擊棒係母親
    防身之用，無證據證明與本案有關，又非違禁物，爰不另宣
    告沒收，併此敘明。
五、檢察官起訴意旨另認被告甲○○與上開2 名友人尚於同日下
    午約5 、6 時許，將乙○○強押至桃園虎頭山加以毆打，此
    部分亦涉有傷害及妨害自由等語。惟乙○○於本院審理時證
    述虎頭山遭毆係本案案發約半年之前；復經吳秀碧於本院審
    理時證稱案發當日約下午4 時許，乙○○搭乘被告所乘機車
    遭其攔下後，乙○○即由其帶回住處，直至同晚除於甲○○
    至其住處離去後，其即帶同乙○○至醫院就診及報案。顯然
    甲○○於94年1 月3 日當天並未強押乙○○至虎頭山並加以
    毆打，檢察官認被告甲○○及其不詳2 名友人於94年1 月3
    日下午約5 、6 時許有強押乙○○至虎頭山並加以毆打一節
    ，應有誤會。況此部分亦僅有乙○○片面之指述，並無其他
    證據以實其說。惟檢察官既認此部分與本院認定被告甲○○
    有罪部分有裁判上一罪之關係，即不另為無罪之諭知，併此
    敘明。
六、據上論斷，依刑事訴訟法第299 條第1 項前段，刑法第2 條
    第1 項前段，行為時刑法第277 條第1 項、第302 條第1 項
    ，修正前刑法第28條、41條第1 項前段、第55條，罰金罰鍰
    條例第1 條、修正前罰金罰鍰條例第2 條前段，判決如主文
    所示。
案經檢察官丁俊成到庭執行職務。
中　　華　　民　　國　　96　　年　　3 　　月　　15 　 日
                  刑事第六庭  審判長法　官  林　孟　宜
                                    法　官  林　哲　賢
                                    法　官  崔　秉　君
以上正本證明與原本無異。
如不服本判決，應於判決送達後10日內向本院提出上訴狀（應附
繕本），上訴於臺灣高等法院。
　　　　　　　　　　　　　　　　　　書記官　劉　霜　潔
中　　華　　民　　國　　96　　年　　3 　　月　　15 　 日
附錄：
中華民國刑法第277條第1項
（普通傷害罪）
傷害人之身體或健康者，處3 年以下有期徒刑、拘役或1 千元以
下罰金。
犯前項之罪因而致人於死者，處無期徒刑或7 年以上有期徒刑；
致重傷者，處3 年以上10年以下有期徒刑。
中華民國刑法第302條第1項
（剝奪他人行動自由罪）
私行拘禁或以其他非法方法，剝奪人之行動自由者，處5 年以下
有期徒刑、拘役或3 百元以下罰金。
因而致人於死者，處無期徒刑或7 年以上有期徒刑，致重傷者，
處3 年以上十年以下有期徒刑。
第 1 項之未遂犯罰之。
